【裁判字號】    98,易,1976
【裁判日期】    981030
【裁判案由】    竊佔等
【裁判全文】
臺灣板橋地方法院刑事判決              98年度易字第1976號
公  訴  人  臺灣板橋地方法院檢察署檢察官
被      告  甲○○
上列被告因竊佔等案件，經檢察官提起公訴（98年度偵字第1773
7 號）及移送併辦（98年度偵字第21675 號），被告於本院準備
程序進行中就被訴事實為有罪之陳述，經本院告知簡式審判程序
意旨，並聽取公訴人、被告之意見後，本院裁定依簡式審判程序
審理，判決如下：
    主  文
甲○○意圖為自己不法之利益，而竊佔他人之不動產，處有期徒
刑陸月，如易科罰金，以新臺幣壹仟元折算壹日。緩刑貳年。
    事  實
一、甲○○為臺北縣蘆洲市○○段0697號地號之土地及其上臺北
    縣蘆洲市○○街11號5 樓建物之實際使用人，其明知該公寓
    5 樓樓頂係屬於該棟公寓住戶全體即乙○○等人公同共有，
    未經區分所有權人同意，不得擅自占有、使用，亦明知建築
    物非經申請主管建築機關之審查許可並發給執照，不得擅自
    建造或使用，竟意圖為自己不法所有，未經其餘住戶同意，
    亦未申請臺北縣政府之審查許可並發給建造執照，即擅自在
    上址5 樓頂屋頂平台，以金屬、鋼筋及磚塊等物建造建築物
    ，竊佔前開共有平臺。嗣於民國97年7 月10日，經臺北縣政
    府違章建築拆除大隊（下稱北縣違建拆除大隊）前往現場會
    勘後，於97年7 月11日以北縣拆認字第0970030212號違章建
    築認定通知書，認定該建物為違章建築在案，甲○○遂於97
    年8 月22日簽具自拆切結書，惟北縣違建拆除大隊於97年9
    月26日屆期至現場勘查自行拆除情形後，認甲○○僅拆除部
    份禽舍結構，尚未達結案標準，逕依違反建築法第25條、第
    86條第1 款之規定，於同年9 月26日強制拆除完畢。詎甲○
    ○竟於上開建築物遭強制拆除後，基於將依法強制拆除之建
    築物，違反規定重建違章建築物及意圖為自己不法所有之犯
    意，於97年11月、12月間，在同一地點，自行在先前拆除後
    遺留之建物結構上重新搭建金屬鐵皮屋頂，並施作內部隔間
    牆使用，且焊接輕鋼架並組合木板重建前經拆除之樓板。嗣
    分別於97年12月4 日、98年3 月6 日，分經北縣違建拆除大
    隊派員前往上址勘查始查獲上情。
二、案經乙○○告訴暨臺灣板橋地方法院檢察署檢察官自動檢舉
    偵查起訴及移送併辦。
    理  由
一、按除被告所犯為死刑、無期徒刑、最輕本刑為三年以上有期
    徒刑之罪或高等法院管轄第一審案件者外，於第一次審判期
    日前之準備程序進行中，被告先就被訴事實為有罪之陳述時
    ，審判長得告知被告簡式審判程序之旨，並聽取當事人、代
    理人、辯護人及輔佐人之意見後，裁定進行簡式審判程序，
    刑事訴訟法第273 條之1 第1 項定有明文。經核本件被告甲
    ○○所犯係死刑、無期徒刑、最輕本刑為三年以上有期徒刑
    以外之罪，其於準備程序中就被訴及併案之事實為有罪陳述
    ，經法官告知簡式審判程序之旨，並聽取公訴人、被告之意
    見後，本院爰依首揭規定，合議裁定由受命法官獨任進行簡
    式審判程序，合先敘明。
二、訊據被告甲○○對於上揭事實於本院準備程序及審理中均坦
    承不諱，並有證人即臺北縣政府違章建築拆除大隊人員李明
    芳、黃文欽及賴財森於偵查中證述明確，且有證人楊瑋倫於
    偵查中證述綦詳，復有臺北縣政府違章建築拆除大隊於98年
    3 月17日北縣拆法字第0980009296號函檢附違章建築認定通
    知書、勘查紀錄表、土地建物查詢資料、違建資料、送達證
    書、拆除時間通知單、違章建築自拆切結書、違章建築結案
    通知書及現場照片等資料在卷可佐，足認被告甲○○自白與
    事實相符，本件事證明確，犯行洵堪認定。
三、核被告甲○○所為，係犯刑法第320 條第2 項之竊佔罪及建
    築法第95條之依建築法規定強制拆除之建築物，違反規定重
    建罪。又其先後重新搭建金屬鐵皮屋頂、施作內部隔間牆及
    焊接輕鋼架之行為，係基於同一違反建築法第95條之罪犯意
    下之接續行為，僅侵害一個法益，仍屬一罪。其以一行為觸
    犯竊佔罪及建築法第95條之罪，為想像競合，應從重之竊佔
    罪處斷。爰審酌被告為求本身之利益，而佔用共有之空間，
    且經主管機關拆除後一再違法重建，漠視國家對建築物之管
    理及公共安全，惟其犯後坦承犯行，態度良好等一切情狀，
    量處如主文所示之刑，並諭知易科罰金之折算標準。末查被
    告前未曾受有期徒刑以上刑之宣告，此有臺灣高等法院被告
    前案紀錄表在卷可參，其因一時貪慾圖便，短於思慮，致觸
    犯本案犯行，且其已無再使用該違章建築，經此起訴審判後
    ，當能知所警惕，信無再犯之虞，本院認為前開對其宣告之
    刑，以暫不執行為適當，併宣告緩刑2 年，以啟自新，並觀
    後效。
據上論斷，應依刑事訴訟法第273 條之1 第1 項、第299 條第1
項前段，建築法第95條，刑法第11條前段、第320 條第2 項、第
1 項、第55條、第41條第1 項前段、第74條第1 項第1 款，刑法
施行法第1 條之1 第1 項、第2 項前段，判決如主文。
本案經檢察官簡志祥到庭執行職務。
中    華    民    國    98    年    10    月    30    日
                  刑事第一庭    法  官  連雅婷
以上正本證明與原本無異
如不服本判決應於送達後10日內向本院提出上訴狀
                                書記官  郭晉良
中    華    民    國    98    年    10    月    30    日
附錄本案論罪科刑法條全文：
刑法第320條：
意圖為自己或第三人不法之所有，而竊取他人之動產者，為竊盜
罪，處五年以下有期徒刑、拘役或五百元以下罰金。
意圖為自己或第三人不法之利益，而竊佔他人之不動產者，依前
項之規定處斷。
前二項之未遂犯罰之。
建築法第95條：
建築法第95條
依本法規定強制拆除之建築物，違反規定重建者，處1 年以下有
期徒刑、拘役或科或併科新台幣30萬元以下罰金。


司法院資訊處製作；財團法人民間司法改革基金會備份。
